【裁判字號】    89,訴,688
【裁判日期】    890810
【裁判案由】    妨害自由等
【裁判全文】
臺灣桃園地方法院刑事判決                          八十九年度訴字第六八八號
    公  訴  人  臺灣桃園地方法院檢察署檢察官
    被      告  丁○○
右列被告因妨害自由等案件，經檢察官提起公訴（八十九年度偵緝字第二四八號），
本院判決如左：
        主  文
丁○○以加害生命之事恐嚇他人，致生危害於安全，處拘役伍拾日，如易科罰金以參
佰元折算壹日。
其餘被訴部分無罪。
        事  實
一、丁○○於民國八十八年十月二十七日下午三時許，以攀爬方式，無故侵入其前岳
    母丙○○、前妻乙○○及甲○○坐落桃園縣新屋鄉○○村○○鄰○○路六二一巷
    二六弄十五號住宅（侵入住宅部分未據告訴及起訴），後丙○○、乙○○及甲○○三人自外返回前址住宅後，乙○○旋逕入其前址住宅二樓房間，嗣乙○○因發
    覺丁○○躲藏於前址二樓房間內，而大叫一聲，丙○○聽覺異聲後，即上至二樓
    查看究竟，丁○○見此即打開前址二樓乙○○房門，步出房門追打丙○○（未成
    傷），另基於恐嚇危害安全之犯意，至上址一樓廚房持拿丙○○所有之乙把菜刀
    ，向丙○○恫稱：「給你死」，而以此言詞方式，向丙○○施以加害生命之惡害
    通知，使丙○○聞此惡害內容後，心生畏怖。
二、案經桃園縣警察局楊梅分局報請臺灣桃園地方法院檢察署檢察官偵查起訴。
        理  由
甲、有罪部分：
一、訊據被告丁○○對於伊有至前址一樓廚房持拿被害人許美樓所有之乙把菜刀乙節
    固無異詞，惟矢口否認有恐嚇危害安全之犯行，辯稱：伊並無向被害人丙○○恫
    稱：「給你死」該惡害內容，且伊至廚房持拿該把菜刀係因懼怕被害人許美樓對
    伊不利云云。
二、惟查：（一）、被告確有對被害人丙○○恫稱：「給你死」該惡害內容乙節，業
    據被害人丙○○及證人乙○○於警訊時證稱在卷。（二）、又證人乙○○固已與
    被告離異，惟現仍同居一處，此節業據被告於本院八十九年七月十二日庭訊時供
    認在卷，是衡情證人乙○○應無隨意攀指，故入被告於罪之情。（三）、再被告
    固辯稱，伊至廚房持拿該把菜刀係因懼怕被害人許美樓對伊不利云云，然查被害
    人丙○○因罹患糖尿病，視力不佳乙節，業據被害人丙○○於本院八十九年七月
    十二日調查時陳稱在卷，足見被告既曾為被害人丙○○之女婿，則被害人丙○○
    有視力不佳之情，實應難謂不知，是被告果擔慮被害人丙○○對伊有不利之舉，
    伊實可盡速逃離前址被害人丙○○住居處即可，又何須繞至廚房持拿菜刀？（四
    ）、況果如被告所辯，伊至廚房持拿乙把菜刀係因懼怕被害人許美樓對伊不利云
    云，然查前址廚房計置有三把菜刀乙情，業據被害人丙○○於警訊，證人乙○○
    於本院八十九年七月十二日調查時證稱在卷，堪信，被告果懼怕被害人丙○○對
    伊不利，則為何僅持拿乙把菜刀，而未將該三把菜刀全部帶走？（五）、至證人
    甲○○於本院八十九年七月十二日庭訊時固結稱，被告持拿菜刀時，被害人已逃
    至隔壁鄰人處云云，然查被告確有恫嚇被害人丙○○乙節，業據被害人丙○○及
    證人乙○○於警訊時證稱綦詳，足見證人甲○○事後所證，應屬迴護之詞，要難
    遽加採信，是本件事證明確，被告恐嚇危害安全之犯行，應堪認定，應予依法論
    科‧
二、核被告所為係犯刑法第三百零五條之恐嚇危害安全罪。爰審酌被告之犯罪動機、
    目的、手段，及其品性、生活狀況、智識程度、犯罪所生危害，及犯罪罪後態猶
    飾詞卸責，犯罪後態度不佳等一切情狀，爰量處如主文所示之刑，並諭知易科罰
    金之折算標準，以資懲戒。
三、至被告恐嚇被害人丙○○所持拿之該把菜係被害人丙○○，業據被害人丙○○於
    本院八十九年七月十二日調查時陳稱在卷，本院自不得率予宣告沒收，併此敘明
    。
乙、無罪部分：
一、公訴意旨另謂：被告丁○○於八十八年十月二十七日下午三時許，以攀爬方式，
    無故侵入丙○○、乙○○及甲○○坐落桃園縣新屋鄉○○村○○鄰○○路六二一
    巷二六弄十五號住宅，並以剝奪乙○○行動自由之意思，趁乙○○返回其上址住
    處房間之際，將房門反鎖限制其離去，因認被告涉有刑法第三百零二條第一項之
    剝奪他人行動自由罪嫌云云。
二、按犯罪事實應依證據認定之，無證據不得推定其犯罪事實；又不能證明被告犯罪
    者，應諭知無罪之判決，刑事訴訟法第一百五十四條、三百零一條第一項分別定
    有明文；再認定不利於被告之事實，須依積極證據，苟積極證據不足為不利於被
    告事實之認定時，即應為有利於被告之認定，更不必有何有利之證據，最高法院
    三十年上字第八一六號著有判例可資參照。
三、訊據被告堅詞否認涉有刑法第三百零二條第一項剝奪他人行動自由罪嫌，辯稱：
    伊並無限制乙○○之行動自由等語，經查，證人乙○○業於本院八十九年七月十
    二日庭訊時結稱，被告並無限制其行動自由，亦無不許其離開上址二樓房間，更
    無告稱，其若離開將對其如何不利之情等語，又證人乙○○先於警訊時證稱，係
    被告將房門反鎖，嗣於本院八十九年七月十二日庭訊時又改稱，係其自行反鎖房
    門，足見證人乙○○前後所陳不一，自難遽加信憑，再證人乙○○前址二樓房門
    為喇叭鎖，且該門鎖得自房間內開啟乙節，亦據證人乙○○及甲○○於本院八十
    九年七月十二日調查時陳稱在卷，是縱認被告有將房門鎖上之情，惟被告既無限
    制證人乙○○之行動自由，且該房門鎖復可自內開啟，自尚難認被告之單純反鎖
    房門行為業為刑法第三百零二條第一項剝奪他人行動自由罪之涵攝效力所及，此
    外，復查無其他積極證據足認被告涉有公訴意旨所指剝奪他人行動自由罪之犯行
    ，核屬不能證明被告犯罪，爰依首開刑事訴訟法之規定及判例之意旨，就被告被
    訴剝奪他人行動自由罪嫌部分，諭知被告無罪之判決。
據上論斷，應依刑事訴訟法第二百九十九條第一項前段、第三百零一條第一項，刑法
第三百零五條、第四十一條，罰金罰鍰提高標準條例第一條前段、第二條，判決如主
文。
本案經檢察官何祖舜到庭執行職務。
中      華      民      國    八十九    年      八      月      十      日
                                臺灣桃園地方法院刑事第五庭
                                      法  官  林信旭
右正本證明與原本無異。
如不服本判決，應於判決送達後十日內，向本院提出上訴狀。
                                      書記官  吳一凡
中      華      民      國    八十九    年      八      月      十五    日
附錄論罪科刑依據之法條：刑法第三百零五條。
刑法第三百零五條
以加害生命、身體、自由、名譽、財產之事恐嚇他人，致生危害於安全者，處二年以
下有期徒刑、拘役或三百元以下罰金。


司法院資訊處製作；財團法人民間司法改革基金會備份。
